【裁判字號】    97,易,1633
【裁判日期】    971210
【裁判案由】    竊盜
【裁判全文】
臺灣臺南地方法院刑事判決              97年度易字第1633號
公  訴  人  臺灣臺南地方法院檢察署檢察官
被      告  戊○○
                    （現於臺灣臺南看守所羈押中）
            甲○○
上列被告等因竊盜案件，經檢察官提起公訴（97年度偵字第1085
9、12857、12960號），本院判決如下：
    主  文
戊○○共同竊盜，累犯，處有期徒刑陸月；又共同竊盜，累犯，
處有期徒刑陸月。應執行有期徒刑拾月。
甲○○共同竊盜，處有期徒刑參月，如易科罰金，以新臺幣壹仟
元折算壹日；又共同竊盜，處有期徒刑參月，如易科罰金，以新
臺幣壹仟元折算壹日。應執行有期徒刑肆月，如易科罰金，以新
臺幣壹仟元折算壹日。
    事  實
一、戊○○前有多次竊盜前科，最近1次因犯竊盜罪，經臺灣臺
    南地方法院以96年度易字第116號判決判處有期徒刑10月，
    嗣減為有期徒刑5月確定，經與前案接續執行，於民國97年1
    月3日縮刑期滿執行完畢。詎戊○○仍不知悔改，因與甲○○欠缺車資回台北，故二人基於為自己不法所有之犯意聯絡
    ，(一)先於97年7月25日下午1時許，在臺南市○○區○○路
    259 之15號「姑嫂殿女性內衣販賣商店」內，由甲○○負責
    接應、戊○○負責徒手竊取己○○所有之皮夾1只（內有現
    金新臺幣【下同】500元、健保卡、郵局提款卡、統一超商
    現金儲值卡各1張等物），得手後，戊○○再將健保卡、郵
    局提款卡、統一超商現金儲值卡各1張轉交付予甲○○藏放
    於口袋中，並將現金花用殆盡，皮夾則丟棄於不詳地點。(二)
    嗣戊○○與甲○○復另行起意，於同日下午2時35分許，在
    臺南市○○區○○街3段26號D1丙○○所經營之「朵朵囍兒
    」服飾店內，亦由甲○○負責接應，由戊○○負責徒手竊取
    丙○○所有之手機（型號為TOSHIBAT  S30）1支，得手後，
    戊○○立即在上開店門口，將上開手機1支轉交給甲○○藏
    放於褲子之口袋後，甲○○隨即離開現場。嗣丙○○發現後
    ，追趕戊○○至國華街3段12號前，甲○○騎乘機車在該址
    欲搭載戊○○離開時，為警到場逮獲，並當場自甲○○之身
    上起出己○○所有之健保卡、郵局提款卡、統一超商現金儲
    值卡各1張及丙○○之手機1支（均已發還予己○○及丙○○
    ）。
二、案經臺南市警察局第二分局報請臺灣臺南地方法院檢察署檢
    察官偵查起訴。
    理  由
甲、關於證據能力之部分：
    本件卷內所有之供述證據及非供述證據，既經被告戊○○、
    甲○○二人表示同意採為證據，且無事實顯示係公務員因違
    法蒐證所取得之證據，本院審酌該等供述證據及非供述證據
    作成時之情況，亦認為適於作為證據，依刑事訴訟法之相關
    規定，應認為均有證據能力。
乙、實體部分：
一、訊據被告戊○○對於上揭時、地，其有下手行竊之犯行，迭
    於警詢、偵訊、及本院審理時坦承不諱，核與證人己○○於
    警詢時之指述、及證人丙○○於警、偵訊及本院審理時證述
    之情節大致相符，此外，並有搜索、扣押筆錄各1份、贓物
    認領保管單2份、贓物照片2幀、執勤報告1份等在卷可稽，
    足認被告戊○○之上開任意性自白核與事證相符，應堪採信
    ，是被告戊○○之犯行部分，要屬事證明確，足資認定。
二、訊據被告甲○○則矢口否認有何與被告戊○○共同竊盜之犯
    行及犯意，辯稱：當時原是要帶被告戊○○去看精神科，就
    診前先在該處逛街，伊不知悉被告戊○○會去偷竊，否則不
    會在被告戊○○與丙○○拉扯時還騎車過去，也不知道被告
    戊○○何時及如何將丙○○之手機及己○○之健保卡等物放
    在其口袋內云云。然查：
（一）證人丙○○於上揭時、地，因發覺其所有之手機1支疑似
      被佯裝逛街之被告戊○○竊走後，即行追出欲找被告戊○○查明時，有看到被告甲○○與戊○○在其店門口交談一
      下子後二人即分開，其再沿途追趕戊○○時，復在國華街
      3段12號前，見被告甲○○騎乘機車要來載走被告戊○○
      ，因其出手拉扯被告戊○○，才未讓被告等二人離開，並
      在該址為趕到之警察查獲，嗣並在被告甲○○之口袋中起
      出被告戊○○於前揭時、地所竊得之己○○健保卡、郵局
      提款卡、統一超商現金儲值卡各1張、及丙○○之上開手
      機1支等情，乃被告甲○○所不爭執者，復經證人丙○○
      、現場查獲員警丁○○於本院審理時證述明確，此外，復
      有執勤報告1份在卷可稽，是此部分應堪信為真實。
（二）被告甲○○雖否認有何與被告戊○○共同竊盜之犯意聯絡
      ，辯稱當日是剛從屏東回來，要帶被告戊○○去精神科看
      診，因時間還沒到，故先在附近逛街，伊並不知悉被告戊○○會去竊盜云云（本院卷第86頁參見），然查：被告戊○○於本院二次羈押調查庭時均供稱：當日伊與被告甲○○是回屏東辦證件，二人本要坐車回台北工作，但沒有錢
      坐車，故伊二人先騎機車回到臺南，甲○○說要跟朋友借
      錢，但伊朋友在上班，沒有接電話，伊等是在等甲○○朋
      友時，在外面逛街，伊一時衝動，就去偷竊，想變賣手機
      換車錢等語（本院卷第27頁、聲羈卷第6頁等參見），從
      未提及當日到該處是要去看診一事。嗣被告戊○○於本院
      訊問時，雖亦配合被告甲○○之陳述，改稱當天是要去看
      「殷建智精神科」（本院卷第90頁參見），然查：「殷建
      智精神科診所」地點在「台南市○區○○○路152號2樓之
      1」，距離被告戊○○所行竊之中西區○○路一帶非近，
      為本院職務上所已知悉之事項，故自無可能是被告甲○○
      所稱當日是為要帶被告戊○○去看精神科才到附近逛逛，
      其上揭辯解，顯屬事後卸責編撰之詞，被告戊○○嗣後改
      變之情詞，亦係為迴護被告甲○○所為之不實陳述，要均
      難以採信，是被告甲○○對於其二人原要回台北，卻缺錢
      坐車，故起意行竊一事應無不知之理。
（三）此外，被告戊○○於上揭時、地，竊盜丙○○手機1支得
      手後，不到幾分鐘時間內，丙○○即行發覺並追出察看，
      並追逐被告戊○○來到國華街3段12號前，並見被告甲○○騎乘機車在該處欲搭載被告戊○○離開，嗣在該址為警
      查獲，後更從被告甲○○身上起出丙○○之手機等情，既
      已如前所述，顯見證人戊○○於行竊成功後，很快便與被
      告甲○○會合，並將贓物即手機1支轉交付予被告甲○○
      藏放於口袋中，以逃避追索，且已與被告甲○○約定好要
      如何會合一同騎車離去，故被告甲○○始可在甚短時間內
      即馬上騎乘機車前來接應無疑，更何況，同時間，尚在被
      告甲○○口袋中起獲另位被害人己○○所有之健保卡、郵
      局提款卡、統一超商現金儲值卡各1張，被告戊○○亦自
      承於同日1時許左右所竊得，故可見被告二人當日應係基
      於竊盜之共同犯意聯絡，並以由被告戊○○負責下手行竊
      ，由被告甲○○負責在旁接應、並藏放贓物之同一模式下
      手行竊，至為明確。雖被告甲○○辯稱伊若知情被告戊○○會去偷竊，便不會在被告戊○○與證人丙○○拉扯時還
      騎車過去云云，然被告甲○○又不知悉已有人報警，且被
      告戊○○一到國華街口即已馬上坐上車，僅因丙○○不放
      棄，繼續拉扯被告戊○○直到警察到場，此並經證人丙○○到庭證述屬實（本院卷第68頁參見），故被告甲○○騎
      車前往接應被告戊○○時，應尚無從預見最後會因丙○○
      拉扯被告戊○○導致二人均無法脫逃之狀態，是尚難以此
      遽為被告甲○○有利之認定。
（四）再查，被告甲○○雖一再辯稱：伊不知道己○○所有之健
      保卡、郵局提款卡、統一超商現金儲值卡是何時放入伊口
      袋中，至於丙○○的手機，可能是被告戊○○在離開丙○○的店後，將煙盒拿起來，並以煙盒內的打火機將煙點著
      後，再將煙盒放進去時，將丙○○的手機一併放回伊口袋
      中，伊有面對面看到被告戊○○點煙，但沒有注意她拿放
      煙盒之過程云云，然查：證人丙○○於本院審理時證稱
      ：伊發現手機不見時，追出來時有看到被告甲○○與戊○○二人在交談，一下子而已，之後兩人分開，再來就是騎
      機車時相遇等語（本院卷第69、71頁參見），並未見被告
      戊○○有自被告甲○○身上取出煙盒、以打火機點煙後、
      再放煙盒回去等之行為，且依當時之情勢、及短暫之時間
      內，被告戊○○是否有閒情、及有機會，取煙來抽，亦非
      無疑。更何況，被告戊○○竊得丙○○之手機後，依其陳
      述，身上衣物並無口袋藏放，必定先拿在手裡，其要如何
      能手持手機，並同時拿出煙盒、持打火機點煙？而被告甲○○既稱點煙當時係與被告戊○○面對面，何以僅看到被
      告戊○○點煙之過程，卻沒有注意到被告戊○○尚手持丙○○之手機，又丙○○之手機並非不佔空間復無重量之物
      ，何以被告戊○○將丙○○之手機放入被告甲○○之口袋
      後，被告甲○○均未察覺口袋內物品之重量、體積有所改
      變，此皆與一般之常情不符，故被告戊○○在離開丙○○
      之店時，應確只有與被告甲○○對話，並告知手機得手及
      聯絡接應離去之事宜，並無被告甲○○所辯稱被告戊○○
      尚有取出煙盒、點煙、再放煙盒回去時夾帶放入丙○○手
      機之事無疑。此外，被告戊○○供稱竊取己○○之皮夾
      ，係發生於當日下午1時許、地點則是在離查獲現場不遠
      之臺南市○○路上之「姑嫂店女性內衣販賣商店」內，且
      其於同日下午2時35分再次與被告甲○○一同前往丙○○
      之朵朵囍兒服飾店之期間內，既已將所竊得之現金500元
      花用、並將皮包丟棄，而此期間內其二人亦未分開，況被
      告甲○○應明知被告戊○○身上沒錢，故其對於被告戊○○如何會突然有500元可花用，以及被告戊○○將剩下之
      贓物即己○○所有之健保卡、提款卡、統一超商現金儲值
      卡各1張藏放於其口袋內等情，自無不知之理。是其上開
      辯稱不知丙○○之手機、及己○○之健保卡等物係如何放
      入等應均屬事後卸責之詞，難以採信。
（五）綜上所述，被告甲○○就被告戊○○所犯上開二竊盜案件
      ，確有共同之犯意聯絡及行為分擔，應屬事證明確，其共
      同竊盜之犯行亦堪以認定。
三、核被告甲○○、戊○○先後二次所為，各係犯刑法第320條
    第1項之竊盜罪。又被告二人就上開犯行間，因有犯意聯絡
    及行為分擔，均應論以共同正犯。此外，被告二人所犯上開
    二罪間，犯意各別，行為殊異，應予分論併罰。再查，被告
    戊○○前曾因犯竊盜罪，經本院判處有期徒刑10月，嗣減為
    有期徒刑5月確定，經與前案接續執行，於97年1月3日縮刑
    期滿執行完畢，此有臺灣高等法院被告前案紀錄表1份附卷
    足憑，是被告戊○○於受有期徒刑執行完畢後，5年內故意
    再犯本件有期徒刑以上之罪，依刑法第47條第1項規定，應
    論以累犯，並加重其刑。爰審酌被告戊○○前已有多次竊盜
    前科紀錄，素行不佳，被告甲○○前則無任何前科紀錄，素
    行非惡，其二人犯本罪之動機、手段、目的、被害人等所受
    之財產損害程度、及部分贓物業已發還予被害人之情形，並
    考量被告戊○○犯後雖坦承自身犯行，卻迴護共同被告甲○○，及被告甲○○犯後未知坦認犯行，尚飾詞矯卸，暨被告
    二人之家庭及生活狀況、智識及教育程度，各分別量處如主
    文所示之刑，並定其等應執行之刑，被告甲○○部分併諭知
    易科罰金之折算標準，以資懲儆。
四、據上論斷，應依刑事訴訟法第299條第1項前段，刑法第28條
    、第320條第1項、第47條第1項、第41條第1項前段、第51條
    第5款，刑法施行法第1條之1，判決如主文。
本案經檢察官乙○○到庭執行職務。
中    華    民    國    97    年    12    月    10    日
                  刑事第十一庭  法  官  林臻嫺
以上正本證明與原本無異。
如不服本判決應於收受本判決後10日內向本院提出上訴書狀，並
應敘述具體理由。如未敘述上訴理由者，應於上訴期間屆滿後20
日內向本院補提理由書狀（均須按他造當事人之人數附繕本）「
切勿逕送上級法院」。
                                書記官  蕭伊舒
中    華    民    國    97    年    12    月    10    日
附錄本件論罪科刑法條：
中華民國刑法第320條（普通竊盜罪、竊佔罪）
意圖為自己或第三人不法之所有，而竊取他人之動產者，為竊盜
罪，處5年以下有期徒刑、拘役或5百元以下罰金。
意圖為自己或第三人不法之利益，而竊佔他人之不動產者，依前
項之規定處斷。
前二項之未遂犯罰之。


司法院資訊處製作；財團法人民間司法改革基金會備份。
